【裁判字號】    94,簡上,494
【裁判日期】    950331
【裁判案由】    竊盜
【裁判全文】
臺灣高雄地方法院刑事判決             94年度簡上字第494號
上  訴  人  臺灣高雄地方法院檢察署檢察官
上  訴  人
即  被  告  丙○○
上列上訴人因被告竊盜案件，不服本院高雄簡易庭中華民國94年
5 月30日94年度簡字第2883號簡易處刑判決（聲請簡易判決處刑
案號：94年度核退偵字第99號），提起上訴，本院管轄之第二審
合議庭判決如下：
    主  文
上訴駁回。
    事  實
一、丙○○前因搶奪案件，經法院判處有期徒刑10月確定，於民
    國91年11月30日執行完畢，詎不知悔改，竟基於意圖為自己
    不法之所有，於93年12月17日晚間11時起至翌（18）日上午
    6 時間某時，在高雄市旗津區○○○路383 號前，以其所有
    之機車鑰匙1 支發動電門之方式，竊取甲○○使用、停放在
    該處之YRF-425 號輕型機車（下稱上開機車）1 輛，得手旋
    即騎往丙○○位於高雄市○○區○○街73巷1 號3 樓住處樓
    下之樓梯間內停放。嗣為警於同月18日上午9 時50分許，在
    高雄市○○區○○街73巷巷口當場查獲丙○○竟持有YRF-42
    5 號車牌1 面，並旋在上開樓梯間內，發現上開機車。
二、案經甲○○訴由高雄市政府警察局前鎮分局報告臺灣高雄地
    方法院檢察署檢察官偵查後，聲請逕以簡易判決處刑。
    理  由
壹、證據能力部分
    被告丙○○同意證人即告訴人甲○○，及證人即被害人丁○○於警詢中所為之陳述，得作為證據，本院審酌各該證人於
    警詢中所為陳述作成時之狀況，認為適當，依刑事訴訟法第
    159 條之5 第1 項之規定，為傳聞法則之例外，應有證據能
    力，合先敘明。
貳、實體部分
一、訊據被告丙○○對於上開犯行坦承不諱，核與證人即告訴人
    甲○○於警詢時證述之遭竊經過大致相符，復有扣押物品目
    錄表1 份、贓物認領保管收據2 份、查獲現場照片12張、上
    開機車照片4 張附卷可稽。足認被告前開自白與事實相符，
    應可採為認定被告有罪之依據，本件事證明確，被告之竊盜
    犯行堪以認定。
二、核被告丙○○所為，係犯刑法第320 條第1 項之竊盜罪。被
    告曾於89年間，因搶奪案件，經法院判處有期徒刑10月確定
    ，於91年11月30日執行完畢，有臺灣高等法院被告前案紀錄
    表1 份在卷可按，其於該有期徒刑執行完畢後，5 年內再犯
    本件有期徒刑以上之罪，為累犯，應依刑法第47條之規定加
    重其刑。
三、原審審酌被告無視被害人所受財產損失及生活不便，且欠缺
    守法觀念等節，依刑事訴訟法第449 條第1 項、第3 項，刑
    法第320 條第1 項、第47條、第41條第1 項前段，罰金罰鍰
    提高標準條例第1 條前段、第2 條，逕以簡易判決量處被告
    有期徒刑5 月，並諭知如易科罰金，以銀元300 元折算1 日
    。本院另審酌被告於本院審理中已然坦承犯行等一切情狀，
    認原判決認事用法均無違誤，量刑亦屬允妥。被告空言提起
    上訴，為無理由；檢察官以被告復於93年12月31日凌晨某時
    ，破壞位於高雄縣前鎮區○○○○路5 號旁「阿鈺自助餐」
    2 樓窗戶入內行竊不遂之加重竊盜未遂犯行（此部分不成立
    犯罪，理由詳見下述段落四），與本案犯行有裁判上一罪關
    係，提起上訴請求併予審理，亦屬無理由，俱應予駁回。至
    被告執以竊取上開機車之鑰匙1 支，應已滅失，業俱被告陳
    述在卷，自毋庸為沒收之諭知，併予指明。
四、檢察官併辦意旨（94年度核退偵字第358 、372 、422 號）
    以：被告基於意圖為自己不法所有之概括犯意，先93年6 月
    18日凌晨3 至4 時許，因見位於高雄市小港區○○○街10號
    「小港衛生所」2 樓之冷氣窗未關，遂循窗入內翻搜財物，
    惟因未覓得值錢財物而不遂；繼又於同年12月31日凌晨某時
    ，破壞丁○○經營、位於高雄縣前鎮區○○○○路5 號旁「
    阿鈺自助餐店」2 樓之冷氣窗後（毀損部分未據告訴），入
    內搜索財物，惟未幾即因毒癮發作入睡致亦不遂。因認被告
    此2 部分之行為，乃均另涉犯刑法第321 條第2 項、第1 項
    第2 款之踰越（毀壞）安全設備竊盜未遂罪嫌等語。
(一)按刑法上之未遂犯，必須已著手於犯罪行為之實行而不遂，
    始能成立，刑法第25條第1 項規定甚明；又同法第321 條之
    加重竊盜罪為第320 條普通竊盜罪之加重條文，自係以竊取
    他人之物為其犯罪行為之實行，如僅著手於該加重條件之行
    為而未著手搜取財物，仍不能以加重竊盜未遂論，此有最高
    法院87年度台上字第3902號判決意旨可資參照。
(二)訊據被告堅決否認有何行竊意圖，辯稱：我那2 次都是想要
    施用毒品，所以才分別進入「小港衛生所」與「阿鈺自助餐
    店」，我沒有要偷東西的意思等語。經查：
    1.就93年6 月18日入侵「小港衛生所」竊盜未遂部分：
      證人即「小港衛生所」人員乙○○固到庭證稱：93年6 月
      18日凌晨5 時許，保全公司人員通知我衛生所設定的警示
      系統遭人觸動，我就趕到現場與保全人員一起逐層進行搜
      查，最後是在3 樓儲藏室發現已跌斷雙腿、痛到無法說話
      的被告，我們事後清點並沒有發現東西失竊，但4 樓實習
      老師辦公室內的1 個鐵櫃，有被翻動的情形等語。惟證人
      乙○○等人既僅事後察覺某鐵櫃有遭翻動之情事，而無人
      親見該鐵櫃遭翻動之經過，則該遭翻動情形是否出於竊盜
      犯嫌所為？又是否確與被告有關？均已非無疑；再者，被
      告於觸動警示系統後，未幾即遭趕往現場之保全與衛生所
      人員發覺其乃藏身在3 樓儲藏室內，且雙腿俱已跌斷而疼
      痛不堪，則被告是否曾具備充足之時間或能力，得以先行
      前往4 樓之實習老師辦公室內搜尋財物，更屬有疑。此外
      ，卷內復無其他積極證據足資顯示被告確有翻搜「小港衛
      生所」4 樓實習老師辦公室內鐵櫃之情事，則被告此部分
      之犯行，應尚屬不能證明。
    2.就93年12月31日入侵「阿鈺自助餐」竊盜未遂部分：
      證人即被害人丁○○於警詢中乃係陳稱：當天早上5 時45
      分許，我聽到已前往「阿鈺自助餐店」欲作營業準備之太
      太說到2 樓的燈竟然被人打開了後，就立即趕往「阿鈺自
      助餐店」，並在警察之陪同下進入店內2 樓，看到被告就
      坐在屋內的休閒椅上，一副無稽打采的模樣，我檢查後，
      發現並無財物失竊等語，則由店內燈光大亮且復無財物失
      竊，及被告乃呈服用中樞神經抑制興奮劑類毒品（諸如：
      海洛因等）後之精神不集中現象各節，反堪信被告關於其
      僅係入店施用毒品，並無竊盜意圖之所辯，要非無據。
(三)綜上，卷內並無充分證據顯示被告於入侵「小港衛生所」與
    「阿鈺自助餐店」後，確有搜尋財物之竊盜著手行為，是以
    檢察官所指被告於93年6 月18日、同年12月31日間之2 次竊
    盜未遂犯行，犯罪嫌疑均尚有未足，則與本案犯行間，核難
    認具有連續犯之裁判上一罪關係，本院無從併予審判，爰退
    回檢察官另為適法之處理。
五、檢察官併辦意旨（94年度偵字第21586 、21622 、21920 號
    ，及95年度偵字第88、129 、5881號）另略以：被告獨自、
    或與同具竊盜犯意之1 至3 位成年人共同，而於94年8 月29
    日晚間11時許起至同年12月27日前某日止，連續（或依序）
    以徒手、或以自備鑰匙、或以攜帶兇器犯之等方式，在高雄
    縣市○○○路邊或侵入住宅內，竊取蔡水木、謝啟斌、洪正
    福、李春霖、吳慶堂、黃正憲、郭邱秀月、陳錦香、曾美玉
    、林素女、葉智成所有（用）之自用小客車、自用小客車車
    牌與信用卡等財物；繼又基於意圖為自己不法所有之概括犯
    意，連續執所竊得之陳錦香信用卡，前往數信用卡特約商店
    ，向店內服務人員佯以係真正持卡人而欲刷卡消費，惟因各
    該信用卡均已遭停用，致俱未順利向店員詐得財務而不遂。
    因認被告此併辦部分（以下均以此代稱），亦涉犯連續加重
    竊盜罪（或常業竊盜罪）及連續詐欺取財未遂罪嫌，爰移請
    併案審理等語。惟查：
(一)依檢察官前開所指，此併辦部分之首次竊盜犯行，乃發生於
    94年8 月29日晚間11時許，與本案犯行發生之93年12月17、
    18日間，二者在時間點上，相距已有9 月餘，客觀上顯非緊
    接；況被告於此間之94年1 月26日起至同年8 月15日止，亦
    即有長達近7 個月之時間，均持續因案在監執行，則在隔離
    矯治機構不斷施予監管、教化之下，被告本也應無續恣為竊
    盜犯行之可能與意圖。
(二)被告於94年8 月30日之警詢中自承：我於94年8 月29日晚間
    11時許，在高雄市○○區○○道路旁，發現蔡水木所有之車
    牌號碼YH-5082 號自用小客車駕駛座窗戶開著，電門鎖上猶
    留有鑰匙，車內又沒有人，我就把車開走四處兜風等語，顯
    見被告乃係因偶見蔡水木所有之自用小客車電門鎖上留有鑰
    匙而易予竊取，方臨時起意下手行竊，被告此併辦部分之首
    次竊盜犯行既係臨時起意，則與本案犯行間，自非出於同一
    整體之行竊計畫至明。
(三)綜上，被告此併辦部分之各該犯行與本案犯行間，時間上並
    非緊接，復非出於同一整體之行竊計畫，而係在本案犯行後
    方另行起意所為者，自難認與本案犯行間，具有連續犯之裁
    判上一罪關係（或常業犯之實質上一罪關係），本院尚無從
    併審理，應退回檢察官，另行偵辦，併此敘明。
據上論斷，依刑事訴訟法第455 條之1 第1 項、第3 項、第368
條，判決如主文。
本案經檢察官戊○○到庭執行職務。
中    華    民    國    95    年    3     月    31    日
                  刑事第十庭  審判長法  官  徐美麗
                                    法  官  楊淑珍
                                    法  官  莊珮吟
以上正本證明與原本無異。
本判決不得上訴。
中    華    民    國    95    年    3     月    31    日
                                    書記官  蔡妮君
《附錄本案所犯法條》
刑法第320 條第1 項（竊盜罪）
意圖為自己或第三人不法之所有，而竊取他人之動產者，為竊盜
罪，處5 年以下有期徒刑、拘役或500 元以下罰金。


司法院資訊處製作；財團法人民間司法改革基金會備份。
